【裁判字號】    97,交上易,1185
【裁判日期】    970828
【裁判案由】    過失致死等
【裁判全文】
臺灣高等法院臺中分院刑事判決      97年度交上易字第1185號
上  訴  人  臺灣彰化地方法院檢察署檢察官
上  訴  人
即  被  告  丁○○
                    國民
                      號
選任辯護人  朱清雄律師
上列上訴人因被告犯過失致死案件，不服臺灣彰化地方法院96年
度交訴字第135號中華民國97年5月16日第1審判決（起訴案號：
臺灣彰化地方法院檢察署96年度偵字第1406號、96年度調偵字第
335號），提起上訴，本院判決如下：
    主  文
原判決關於丁○○犯過失致死罪部分撤銷。
丁○○因過失致人於死，處有期徒刑壹年貳月；減為有期徒刑柒
月。
    事  實
一、丁○○明知無駕駛執照，不得駕駛汽車；且飲用酒類後吐氣
    所含酒精濃度超過0.25MG/L亦不得駕車。竟仍於民國（以下
    同）95年10月1日晚間，在彰化縣員林鎮「昇財麗禧酒店」
    飲酒後，已有反應較慢、感覺減低而影響駕駛等情形，亦明
    知其駕駛執照業遭吊銷，已不能安全駕駛動力交通工具（酒
    醉駕車犯公共危險罪部分，已經原審法院另以96年度簡上字
    第1號判處有期徒刑3月確定），猶於飲酒後於之當日晚上20
    時30分許駕駛車牌號碼NQ-4197號自用小貨車，沿彰化縣員
    林鎮○○路由西往東方向行駛，於同日晚上20時55分許，行
    經彰化縣員林鎮○○路○段浮圳橋上時，原應注意汽車行駛
    時，駕駛人應注意車前狀況，俾以隨時採取必要及安全措施
    ；並在劃有分向限制線之路段，不得駛入來車車道內，而依
    當時天候晴、夜間有照明、路面舖設柏油、乾燥、無缺陷、
    視距良好等一切情狀，並無不能注意之情事，竟疏於注意，
    於酒後無照駕車，並因酒後駕車精神狀況不佳而疏未注意車
    前狀況，仍貿然跨越分向限制線行駛，適有林高明騎乘車牌
    號碼KSE-928號機車附載其妻乙○○○，沿彰化縣員林鎮○○路由東往西方向（即對向）亦行駛至浮圳橋，因見該址路
    段有洪又民所駕駛車牌號碼919-FF遊覽車欲停靠路邊而佔用
    車道，僅於該車道留有1.4M寬度可通行，而前方對向復因對
    向車道車輛駛來有車前燈光照射，乃將上開機車暫停於上開
    遊覽車與分向限制線間，而丁○○因不勝酒力並有上揭疏失
    而駕車衝撞林高明所騎乘之機車，致林高明、乙○○○人車
    倒地，乙○○○受有右側股骨開放性粉碎性骨折、右側脛腓
    骨粉碎性骨折、左手第2、3、4、5掌骨折、多處擦傷之傷勢
    ，事後並造成林江抱肢體機能嚴重減損而難治之重傷害；林
    高明則受有顱腦損傷之傷害。嗣警據報到場處理，將林高明
    、乙○○○送醫急救，丁○○則於未被有偵查權之公務員或
    機關發覺其犯罪前，向到場處理之警員自首坦承犯行，進而
    接受裁判，並接受酒精濃度測試，而為警發現其呼氣酒精濃
    度高達為1.06MG/L；嗣林高明經送醫急救無效仍於96年10月
    8 日不治死亡。
二、案經被害人乙○○○及被害人林高明之子丙○○分別訴由臺
    灣彰化地方法院檢察署檢察官偵查起訴。
    理  由
壹、證據能力部分：
    按被告以外之人（包括證人、鑑定人、告訴人、被害人及共
    同被告等）於審判外之陳述雖不符刑事訴訟法第159條之1至
    之4等4條之規定，而經當事人於審判程序同意作為證據，法
    院審酌該言詞陳述或書面陳述作成時之情況，認為適當者，
    亦得為證據；當事人、代理人或辯護人於法院調查證據時，
    知有刑事訴訟法第159條第1項不得為證據之情形，而未於言
    詞辯論終結前聲明異議者，視為有前項之同意，同法第159
    條之5定有明文。立法意旨在於傳聞證據未經當事人之反對
    詰問予以核實，原則上先予排除。惟若當事人已放棄反對詰
    問權，於審判程序中表明同意該等傳聞證據可作為證據；或
    於言詞辯論終結前未聲明異議，基於尊重當事人對傳聞證據
    之處分權，及證據資料愈豐富，愈有助於真實發見之理念，
    且強化言詞辯論主義，使訴訟程序得以順暢進行，上開傳聞
    證據亦均具有證據能力。查檢察官、被告、被告之選任辯護
    人於本院97年7月25日上午9時45分行準備程序中對於本案卷
    內相關證人之證述、文書卷證資料均表示沒有意見等語（本
    院卷第25～27頁），且未就上述證人證述、文書卷證資料有
    合於刑事訴訟法第159條第1項不得為證據之情形於本院言詞
    辯論終結前聲明異議，而上述證人之證述、文書卷證資料復
    經本院於審理期日逐一提示、朗讀，並告以要旨，本院復審
    酌相關證人證述筆錄製成、文書卷證資料取得，並無證據顯
    示有何違背程序規定情事，依據上述之說明，均應具有證據
    能力。
貳、程序事項：
    按「當事人、代理人、辯護人或輔佐人聲請調查之證據，法
    院認為不必要者，得以裁定駁回之。下列情形，應認為不必
    要：(一)、不能調查者。(二)、與待證事實無重要關係者。(三)、
    待證事實已臻明瞭無再調查之必要者。(四)、同一證據再行聲
    請者。」，刑事訴訟法第163條之2定有明文。被告之選任辯
    護人聲請將本案交通事故肇事責任再送請鑑定云云，然本案
    交通事故肇事責任先後經臺灣省彰化縣區行車事故鑑定委員
    會、臺灣省車輛行車事故覆議鑑定委員會分別鑑定，有上開
    鑑定委員會出具之鑑定書分別附於96年度偵字第1406號偵查
    卷第25～26頁、原審卷第48頁可憑；且於本案事證已明之情
    況下，已無再另送鑑定之必要，依據上述法條之說明，被告
    之選任辯護人上開之聲請即無必要，應予以駁回。
參、實體理由：
一、訊據上訴人即被告（下稱被告）丁○○固坦承伊有於上揭時
    地，因酒後、無照駕駛上開車輛與被害人林高明、乙○○○
    所騎乘之上開機車發生交通事故，及林高明、乙○○○因本
    件分別受有上開傷勢，嗣後林高明經送醫急救無效死亡等情
    事，惟矢口否認伊就本案交通事故之肇事有過失責任，辯稱
    ：伊係在自己車道內行駛，並未跨越分向限制線，並無過失
    ；且係因林高明跨越分向限制線行駛、轉頭與乙○○○說話
    ，未注意車前狀況始發生交通肇事云云。被告之選任辯護人
    辯護意旨略稱：「(一)原審判決以被害人之機車應係於遭被告
    之自用小貨車撞及後旋即倒地，而認定係被告跨越分向限制
    線逆向行駛，然此認定實與證據不符：因被害人之機車遭撞
    擊立即向右側倒地、被害人之機車之排氣管在機車右下方，
    依據常理機車向右側倒地，右下方之排氣管螺帽接觸點，應
    在機車之右方，倒下點與機車實際行駛時之輪胎距離，應係
    排氣管螺帽與土地之距離，既然機車排氣管螺帽已在分向黃
    線上，即可推論出機車是在分向限制線之左方行駛，故而原
    審之認定即屬有誤；(二)雖彰化縣警察局表示無法研判何者跨
    越分向限制線，然：1.該路段為雙黃實線，依道路交通標誌
    標線號誌設置規則第149條第1項第1款第8小段規定禁止超車
    ，顯然被害人機車逆向駛入被告之車道；2.被害人機車倒地
    刮痕係自黃雙實線開始，並往車道外側斜滑，直至撞及遊覽
    車再往路中間；3.警卷第5頁表示網狀套下之黃色附漆不排
    除係與該處之分向限制線接觸磨擦所致；4.依物理定律，被
    害人機車被撞及地點係在機車倒地之前，再配合機車刮地痕
    ，機車被撞前應係已跨越分向限制線；5.由前述肇事地點，
    停放之遊覽車距分向限制線僅140公分，而機車之把手寬約
    為85公分，被害人為超車會保持安全距離，故在超車時拉大
    距離，故被害人之機車係越過分向限制線進入被告車道。」
    等語，資以辯護。
二、經查：
  (一)1.被告丁○○係無駕駛執照，且於上開時間因酒後駕駛上述
    車輛，至犯罪事實欄所載之地點，與林高明所騎乘附載乙○○○之上開機車發生上述交通事故一情，為被告自警訊以迄
    偵、審中所一致供承不諱；核與現場證人洪又民、證人即被
    害人乙○○○分別證述之情節相符，並有道路交通事故調查
    報告表(一)、(二)、現場相片22幀、酒精測定紀錄表附卷足資佐
    證；而林高明確因本件車禍死亡，亦經臺灣彰化地方法院檢
    察署檢察官督同法醫師相驗明確，掣有相驗屍體證明書、驗
    斷書及勘驗筆錄各在卷足憑，復為被告與被告之選任辯護人
    所不爭執。
  2.又「稱重傷者，謂下列傷害：一、毀敗或嚴重減損1目或2目
    之視能。二、毀敗或嚴重減損1耳或2耳之聽能。三、毀敗或
    嚴重減損語能、味能或嗅能。四、毀敗或嚴重減損1肢以上
    之機能。五、毀敗或嚴重減損生殖之機能。六、其他於身體
    或健康，有重大不治或難治之傷害。」，刑法第10條3項定
    有明文。而乙○○○於犯罪事實欄所載之時點即95年10月1
    日晚上20時55分許因遭受被告所駕駛上述自用小貨車撞擊而
    受有如犯罪事實欄所載之傷勢，迄本案審理時止，已有近2
    年之時間，尚需以手持登山杖始能費力起立，站立時，並向
    左傾斜，行走時，右腳跛行不順一節，已經本院於審理期日
    當庭勘驗屬實無誤，並據乙○○○於本院審理中證稱「右腳
    的部分有釘鋼釘，腳有時候可以走，有時沒有辦法走路」、
    「有時候可以走，有時候不可以走，只能靠1隻腳走，現在
    連另1隻腳也有問題」等語，且乙○○○因上開傷勢，並已
    領中華民國身心障礙手冊等，有財團法人彰化基督教醫院出
    具之診斷書影本、中華民國身心障礙手冊各附卷為憑，顯然
    乙○○○因本件交通事故所受上開傷害，已嚴重減損1肢以
    上之機能，並屬難以治癒，更對身體之健康產生重大影響，
    核屬達重傷害之程度無誤。
  (二)被告、暨被告之選任辯護人就本件主要爭執點係以被害人林
    高明所騎乘之機車於上開肇事時點係跨越分向限制線駛入被
    告所駕駛車輛之車道內致發生本件交通事故為主要之抗辯理
    由，而主張被告就本件交通事故肇事並無過失責任云云。此
    查：
  1.本件交通事故肇事之機車、自用小貨車、及當時停放在肇事
    現場之遊覽車經彰化縣警察局鑑識課鑑識人員勘察結果，發
    現林高明所騎乘機車之前擋板左側發現刮擦痕、破裂痕、車
    頭內側凹陷破裂痕跡、車頭置物箱飾板左側及腳踏板左側與
    左側蓋前側均破裂，而車尾型態大致完好，主要車損位於機
    車車頭前側；而被告所駕駛自用小貨車之左前車門前緣整面
    向後翻起、左後視鏡向後翻折、左霧燈及左前大燈均破裂，
    左前方向燈破裂且塑膠框掉落、前擋風玻璃左側有蜘蛛網狀
    破裂痕跡，主要車損位於車頭左前側，右側與後側車身大致
    完好，未發現明顯毀損或外附痕跡，有該2車之車損照片及
    彰化縣警察局現場勘察報告在卷可查（彰化縣警察局道路交
    通事故調查卷宗第10～20頁、現場勘察報告第3、6頁）。又
    勘察上述機車之外附跡證，在林高明騎乘機車前擋板刮擦痕
    及內側之凹陷痕跡，與被告駕駛自用小貨車前保險桿左前側
    刮擦痕高度相近、方向一致、被告車輛之左前側凹陷痕跡與
    黑色外附痕跡，與林高明機車左側橡膠把手末端高度相近、
    把手顏色相似乙節，亦為上開勘察報告載明綦詳（同上勘查
    報告第9頁），且此情節並為被告、暨被告之選任辯護人所
    不爭執。是依上開車損狀況及外附跡證可知，本件係機車車
    頭前擋板左側、前左側車身係與被告所駕自用小貨車車頭正
    面左側撞擊一節，允無疑義。
  2.次查，依據上述交通事故調查卷宗第1頁所檢附2紙道路交通
    事故現場圖之記載（其中1紙為手繪本、另1紙為電腦繪圖）
    ，東往西與西往東之車道均為車道3.5M、車道線外2.3M，合
    計5.8M，中間劃有分向限制線，而林高明騎乘機車之車道於
    肇事前停放有遊覽車1部，於車道上餘留1.4M之寬度，而依
    據上述現場勘查報告附件3之記載，林高明騎乘機車左右把
    手、照後鏡之寬度約為85CM（被告、暨其選任辯護人於97年
    5月29日上訴理由狀就此部分亦陳稱機車寬度為85CM），則
    以機車之左右把手、照後鏡寬度為85CM，於後座附載乙○○○之時，既然較1.4M之寬度為小，林高明所騎乘之機車自得
    於1.4M寬度之車道上通過，應無疑問（140CM-85CM=55CM）
    ；縱依被告之選任辯護人所抗辯乙○○○係橫坐於後座而非
    跨坐於後座，尚無礙於上開事實之認定，此已足以認定林高
    明所騎乘之機車確得自上述1.4M寬度之道路中駛過、或暫停
    。況之，乙○○○於原審法院審理中已具結證稱於本件交通
    事故發生前林高明所騎乘之機車前方有車輛亮光照射，因刺
    眼而停駛於路上等語（原審卷第30頁），此亦核與證人丙○○於偵查中證稱「在死前3天很清醒（指林高明），我有問
    他事情的經過，他跟我說他當時機車騎到遊覽車旁邊，我父
    親當時就是停在遊覽車及中心線的中間停，... 」等語相當
    ；而被告於偵查、法院審理中雖抗辯稱林高明所騎乘之機車
    駛入伊所駕駛車輛之車道內云云，然被告於初次警詢中已供
    承稱「我不知道當時是怎麼發生肇事，我當時都沒有感覺，
    我也不知道我有發生車禍，但我車子停下來時我有看到遊覽
    車旁邊有很多人」、「我最後就停住沒有移動現場」、「但
    有遊覽車的光線有刺到我的眼睛」等語，依據被告於警詢中
    所稱對如何發生本件車禍並不清楚，顯無可能得以確認林高
    明所騎乘之機車有駛入伊駕駛車輛車道內情事；而乙○○○
    、丙○○於本案雖屬利害關係人地位，然本院審酌乙○○○
    於本案交通事故肇事前並無飲酒，意識清楚，對於本案交通
    事故肇事前之路況、相關車輛行駛動態當然明白辨認與記憶
    ，復參以乙○○○上開證稱林高明騎乘機車之前方有車輛光
    線照射刺眼、及被告於警詢中供承前方有遊覽車車燈照射刺
    眼一節，亦即肇事前該路段雙向均有車輛行經、或停放之路
    況，林高明於騎乘上開機車行經肇事路段時前方有車輛車前
    燈照射而來、及洪又民駕駛遊覽車停放上址路寬餘1.4M之路
    況，為避免繼續前行致有發生危險之虞，而將所騎乘機車暫
    停於遊覽車旁車道內待前方來車經過即於安全無虞之條件下
    再繼續騎乘乃屬合於一般合理常情，始與一般客觀事實相符
    ，是乙○○○此之證述林高明於肇事前已將機車暫停於遊覽
    車旁車道等語自可為採認。至於檢察官於起訴書內所指林高
    明於本案交通事故肇事前所騎乘機車係行駛當中等語，應與
    上述乙○○○所證述、暨一般客觀事理未合，本院自不為採
    認。
  3.又依據上述道路交通事故現場圖已經被告、洪又民2人已分
    別於其上親自簽名確認肇事現場圖位置圖屬實無誤。而依據
    現場圖之記載，林高明所騎乘機車倒地時機車刮地痕之起點
    位在其所騎乘機車車道內即自路口分向限制線起點計算之4.
    2M處，刮地痕前後長達5.4M，而刮地痕係自機車行駛車道之
    分向限制線往路旁起算約1\3～1\4處（1.4M即140CM\3=47CM
    ～140CM\4=35CM），機車被撞及後之所產生之機車碎片、機
    車上物品則幾乎全部散落於林高明所騎乘車道內之遊覽車旁
    ，機車遭撞及後往後又撞及上述遊覽車左後方，再彈回倒置
    於該路段中心分向限制線上，有該現場圖、現場相片附於上
    述道路交通事故調查卷宗可按；依上述林高明所騎乘之機車
    於肇事當時既係暫停中，於遭被告所駕駛上開車輛撞及機車
    車頭前擋板左側與左前側車身之時，並非行駛中，機車又具
    有相當重量，核應立即倒地，機車倒地後於現場路面所產生
    之刮地痕既位在林高明所騎乘之車道內，且該刮地痕之起點
    距離中心黃色分向限制線又有近35～47CM之間距，亦堪認
    本件交通事故之撞擊點係落在林高明所騎乘之車道內，當無
    疑義。
  4.再參以被告於原審法院97年5月2日上午10時30分審理中自承
    稱：「（問：你覺得刺眼時，你有往哪邊閃避或先停下來看
    嗎？）沒有辦法停車，因為後面有車，【我有閃避】，...
    。」等語，則被告既供承伊於肇事前因前方有車輛車前燈光
    照射導致刺眼而有閃避之駕駛舉止，堪認被告於肇事前已非
    直線往前行駛而有偏離車道之狀況；另再佐以上述道路交通
    事故現場圖之記載（電腦繪圖部分），被告於肇事前先向左
    方偏離，至林高明所騎乘機車之車道內撞及林高明所騎乘之
    機車，繼往前撞及洪又民所駕駛之遊覽車左後方，再彈回被
    告所駕駛車輛之車道內等節，亦足認本案被告於肇事前確有
    駛入對向車道之違規駕駛行為無誤。故而，被告於肇事時確
    有跨越分向限制線駛入林高明騎乘機車之車道內已屬明確，
    被告、暨其選任辯護人抗辯稱林高明騎乘之機車有跨越分向
    限制線駛入被告駕駛車輛之車道內云云，核與本案卷證內容
    不符，自無可採信。
  5.至於原審法院雖委請彰化縣警察局就本件交通事故之機車、
    自用小貨車進行勘驗，機車之右側於排氣管下側螺帽外緣發
    現黃色外附漆痕、機車左側車身3處發現藍色外漆、機車右
    側前輪煞車線發現磚紅色外附漆等語，然關於上述機車車身
    上外附漆部分，勘驗機關既未將之送驗比對，自不足以執此
    作為證明與本件交通事故之肇事有關；又上述勘驗報告所指
    於機車車身上遺留多數擦痕部分，因林高明所騎乘之機車既
    遭被告所駕駛車輛撞擊，往後再撞擊洪又民所駕駛之遊覽車
    ，在彈回倒於車道上，顯見此之撞擊力量強大，機車車身已
    嚴重受損，於機車車身上殘留多數刮痕本為一般通常可知之
    事理，且本案既經認定係機車左前車身為遭撞擊點明確，上
    開勘驗報告中所指之多數刮痕自不影響及本件交通事故撞擊
    點之認定，均附此敘明。
  (三)而林高明騎乘機車既無證據顯示有跨越分向限制線駛入對向
    車道之情形，被告猝然跨越分向限制線駛入對向林高明騎乘
    機車之車道而發生本件車禍，已顯難預期林高明得以注意此
    突發之車前狀況，可隨時採取必要之安全措施，而有應注意
    、能注意而不注意之情況，是關於林高明就本件交通事故肇
    事當難認定有何過失責任可言。
  (四)另於本案經送請臺灣省彰化縣區車輛行車事故鑑定委員會鑑
    定結果，該會雖認被告及林高明均有跨越方向限制線行駛之
    過失，此有臺灣省彰化縣區車輛行車事故鑑定委員會96年6
    月7日彰鑑字第0965601286號函文在卷可據，惟該鑑定意見
    就林高明之認定部分與本案客觀存在事證容有不符，自不作
    為本案憑斷肇事原因之依據。
  (五)另按汽車行駛時，駕駛人應注意車前狀況，並隨時採取必要
    之安全措施；在劃有分向限制線之路段，不得駛入來車車道
    內及汽車駕駛人飲用酒類後吐氣所含酒精濃度超過0.25MG/L
    不得駕車，道路交通安全規則第94條第1項第3款、第97條第
    2款、第114條第2款定有明文。此為一般駕駛人應注意並能
    注意之事項，本件被告為一智慮健全之成年人，由伊到庭供
    述清楚可證，駕駛車輛於道路行駛即應遵守上開規則。參以
    事故發生當時天候晴、夜間有照明、路面舖設柏油、乾燥、
    無缺陷、視距良好，有上開道路交通事故調查報告表(一)及車
    禍現場照片在卷可查，依當時之情形顯無不能注意之情事，
    被告竟疏未注意，酒後駕車貿然跨越分向限制線行駛，復未
    隨時採取必要之安全措施，以避免發生碰撞之危險，適有林
    高明騎乘機車附載乙○○○行經該處，被告避煞不及而肇事
    ，被告就本件交通事故顯具有過失責任至明。被告上開所辯
    顯係事後卸責避就之詞，不足以採信，被告之選任辯護人辯
    護意旨亦不足以採為被告有利之認定。
  (六)本案上述機車駕駛人林高明因本件車禍而死亡，搭乘上開機
    車之乙○○○因本件車禍而受有上述之重傷害，皆如上開認
    定屬實無誤；而被告上述駕駛車輛之過失行為與林高明之死
    亡、乙○○○之受有重傷害間，具有相當之因果關係，均堪
    認定。
  (七)綜上所述，本案事證明確，被告上開過失致死、過失致重傷
    犯行至堪認定，應依法予以論科。
三、是核被告丁○○所為，係犯刑法第276條第1項之過失致死罪
    、第284條第1項之過失致重傷害罪，檢察官於起訴書指稱被
    告就上開過失行為致乙○○○受有傷害部分，係犯刑法第28
    4條第1項之過失傷害罪，尚屬有誤。又被告之駕駛執照已經
    吊銷，除為被告所是認外，亦有上揭道路交通事故調查報告
    表(一)在卷足按，為無照駕駛而犯上開之罪；被告無駕駛執照
    、酒醉駕車，致人受傷及死亡，依法應負刑事責任，應均依
    道路交通管理處罰條例第86條第1項之規定，加重其刑。又
    被告以1過失行為，致林高明死亡、乙○○○受有重傷害，
    核屬想像競合，應從一重依過失致死罪處斷。再被告於肇事
    後未被有偵查權之公務員或機關發覺其為犯罪嫌疑前，留在
    事故現場向到場處理之警員自承犯行，進而接受裁判，有警
    局所製自首情形紀錄表在卷為憑，合乎自首之要件，爰依刑
    法第62條前段減輕其刑，並依法先加後減之。爰審酌被告酒
    後率爾駕車，以致造成本件憾事，對被害人及其家屬造成無
    法彌補之傷害，且應負本件交通肇事完全過失責任，於肇事
    後迄今尚未與被害人家屬達成民事上之和解，更於犯後飾詞
    矯辯，態度欠佳，難認已有悔悟之心等情狀，量處如主文第
    2項所示有期徒刑1年2月，資以懲儆。末查，中華民國96年
    罪犯減刑條例已於96年6月15日由立法院3讀通過，經總統於
    96年7月4日以華總一義字第09600083761號令公告至96年7月
    16日生效施行，本件被告犯罪係於該減刑條例規定96年4月
    24日減刑基準日前所犯，合於該減刑條例之第2條第1項第3
    款、第3條第1項第15款所列減刑規定，爰減輕其刑為有期徒
    刑7月。
四、原審判決，以被告上開犯罪事證明確，依據刑事訴訟法第29
    9條第1項前段，刑法第276條第1項、第284條第1項、第55條
    、第41條第1項前段、第62條前段，刑法施刑法第1條之1第1
    項、第2項前段，道路交通管理處罰條例第86條第1項等規定
    予以論科，並審酌上情，量處有期徒刑1年，復依據中華民
    國96年罪犯減刑條例第2條第1項第3款、第7條、第9條之規
    定予以減輕其宣告刑2分之1等語，雖非無見。惟查：(一)本件
    被告上開過失駕駛行為致乙○○○受有傷害，而乙○○○因
    該傷勢應認已達重傷害之程度，原審判決認係一般過失傷害
    罪，容係有誤；(二)再者，本件交通事故依據乙○○○之證述
    ，於撞擊時林高明所騎乘之機車應係暫停而非行駛之狀態，
    原審判決就起訴書此部分所指未予更正，仍引用起訴書所指
    撞擊時林高明係行駛當中，亦有疏誤；(三)另查，原審判決依
    據上述警局勘驗報告認定機車上採得黃色外附漆，乃認定該
    外附漆係肇事路段之中心分向線上黃色油漆，然依據肇事當
    時之撞擊點，林高明騎乘之機車應係遭被告所駕駛車輛撞擊
    ，往後撞擊洪又民所駕駛遊覽車，再倒於道路中心線處，林
    高明機車上所採得之黃色外附漆容與本案交通事故之撞擊點
    無涉，已如上開所述，原審判決以林高明騎乘機車上殘留黃
    色外附漆作為認定被告撞擊林高明所騎乘機車位置之依據，
    亦屬誤會；檢察官據告訴人具狀請求以原審判決量刑過輕為
    由提起上訴，雖非可採，被告以否認犯罪為由提起上訴，亦
    非有據，均無理由，惟查原審判決既有上開疏誤之處，仍屬
    無可維持，自應由本院將原審判決關於被告犯過失傷害罪之
    有罪判決部分予以撤銷，另為適當之判決。
五、至於被告犯公共危險罪部分，已經原審法院判決免訴確定在
    案，此部分非本院審理範圍，並予敘明。
據上論結，應依刑事訴訟法第369條第1項前段、第364條、第299
條第1項前段，刑法第276條第1項、第284條第1項後段、第55條
、第62條，道路交通管理處罰條例第86條第1項，中華民國96年
罪犯減刑條例第2條第1項第3款、第3條第1項第15款、第7條，判
決如主文。
本案經檢察官甲○○到庭執行職務。
中    華    民    國    97    年    8     月    28    日
            刑事第三庭    審判長法  官  王  增  瑜
                                法  官  蔡  紹  良
                                法  官  梁  堯  銘
上列正本證明與原本無異。
不得上訴。
                                書記官  陳  麗  玉
中    華    民    國    97    年    8     月    28    日


司法院資訊處製作；財團法人民間司法改革基金會備份。
